臺灣臺北地方法院交通事件裁定　　　　　　　　　　九十一年度交聲字第五一一號
　　異議人即　甲○○
　　受處分人
右列異議人因違反道路交通管理處罰條例事件，對於台北市交通事件裁決所九十一年
二月六日北市裁三字第駕裁二二─ＡＢＸ三三五三五六號裁決書（原處分：台北市政
府警察局北市警交大字第ＡＢＸ二三五三五六號舉發違反道路交通管理事件通知書）
，聲明異議，本院裁定如左：
      主  文
異議駁回。
      理  由
一、本件異議理由略以：異議人甲○○於民國九十年十一月四日下午二時五十五分許
    ，行經台北市○○區○○街欲左轉寧波西街口，遭泉州街派出所員警逆向攔停，
    告發異議人違規左轉，經異議人與警員辯稱並無違規左轉之事實，且現場亦無禁
    止左轉之標識，員警改以闖紅燈告發，並要求異議人在告發單上簽名，但異議人
    認為告發內容與事實不符，拒絕簽名，員警隨即離開現場。異議人於九十一年三
    月六日接獲台北市交通事件裁決所之裁決書，提出申訴，裁決所事後回函內容與
    事實也不符。按依道路交通處罰條例第九十條規定行為之日起逾三個月不得舉發
    ，異議人經警攔停至九十一年三月六日前均未接獲告發單，異義人不服裁決所逕
    自裁罰四千五百元處分，請求撤銷原處分，改論以最低額罰鍰云云。
二、按違反交通道路交通管理事件統一裁罰標準及處理細則第十一條第一項第一款規
    定：「當場舉發者，應填記駕駛人或行為人姓名、性別、出生年月日、地址、身
    分證統一編號及車主姓名、地址、車牌號碼、車輛種類。被告查獲之駕駛人或行
    為人為受處罰人時，應將該通知單填記後交付該行為人簽名或蓋章收受之；拒絕
    簽章者，並記明事由，視為已收受」。經查，異議人於民國九十年十一月四日下
    午二時二十五分許，騎乘車號ＡＲＥ─八五二號重型機車，在台北市○○街紅燈
    左轉寧波西街之交通違規事件，業據證人即舉發警員陳滄湧於本院訊問時證陳：
    伊當時係騎機車巡邏，從寧波西街要通過三元街時，看見異議人騎機車從三元街
    直接左轉寧波西街，伊等異議人左轉後攔停，就告訴異議人剛才紅燈左轉，異議
    人辯稱沒有，伊就就開單告發，但異議人當場拒收，而告發單上原記載不依號誌
    指示轉彎，係伊引用法條有誤，所以當場就更正，改以紅燈左轉告發等語（見本
    院九十一年九月十七日訊問筆錄），並提出當日員警工作紀錄簿及違規路口相片
    二幀為佐。經本院檢視前開相片所示，該路口劃有機車兩段左轉之待轉區標識，
    且台北市○○○○路口兩段左轉規定已行之經年，異議人辯稱該處無兩段左轉標
    誌云云，顯與事實不符，不足為採。再觀諸陳滄湧警員與異議人行車方向而論，
    雙方行車在前開路口交會，陳滄湧警員騎機車通過該路口目睹異議人紅燈左轉予
    以攔停告發，衡情值勤員警顯無甘冒闖紅燈危險來攔停異議人之必要，可見陳滄
    湧警員證陳異議人紅燈左轉一節，堪予採信。雖證人羅明昌到庭證陳：異議人當
    時騎機車附載伊，行經該路口時，因該處並無機車兩段左轉標誌，所以異議人就
    從三元街綠燈左轉到寧波西街云云，惟證人與異議人對於該處地面劃有機車兩段
    左轉標識均視而不見，咸主張該路口可直接左轉，既與現場標識不符，已不足為
    採，又證人羅明昌係機車後座乘客，並非如騎士目光完全注視前方號誌及車況，
    則其是否目睹異議人騎機車有無闖紅燈一節，誠非無疑，更何況其並未當場對異
    議人係紅燈或綠燈左轉向陳滄湧警員提出任何質疑，可見證人羅明昌對當時違規
    情節不甚明瞭，則其前開證詞，顯係事後附合之詞，不足採信。再者，異議人當
    場拒絕簽收該通知單，既已視為收受，自無異議人所辯超過道路交通處罰條例第
    九十條規定行為之日起逾三個月不得舉發情形存在。又異議人事後逾應到案期限
    三十日以上，經台北市交通事件裁決所依道路交通處罰條例第五十三條「汽車駕
    駛人，行經有燈光號誌管制之交岔路口闖紅燈者，處新台幣一千八百元以上五千
    四百元以下罰鍰」及同條例第六十三條第一項第三款「有第五十三條情形者，各
    記違規點數三點」規定，裁罰異議人新台幣四千五百元並記違規點數三點，核無
    不合。異議人提起本件異議，顯無理由，應予駁回。
據上論斷，應依道路交通案件處理辦法第十九條，裁定如主文。
中      華      民      國    九十一    年      九      月     十九    日
                              臺灣臺北地方法院交通法庭
                                  法    官  傅  中  樂
右正本證明與原本無異。
如不服本裁定，應於送達後五日內，向本院提出抗告狀。
                                  書 記 官  林  明  龍
中      華      民      國    九十一    年      九      月     二十     日
